臺灣臺中地方法院民事簡易判決
110年度中簡字第1592號
原      告  王慧君  

被      告  巫信賢  

上列被告因過失傷害案件（本院刑事庭110年度中交簡字第718號
），經原告提起請求損害賠償之附帶民事訴訟，經本院刑事庭裁
定移送前來（110年度中交簡附民字第39號），本院於民國110年
9月15日言詞辯論終結，判決如下：
    主    文
被告應給付原告新臺幣貳拾伍萬零捌佰柒拾柒元，及自民國110
年4月20日起至清償日止，按週年利率百分之五計算之利息。
原告其餘之訴駁回。
本判決第一項原告勝訴部分，得假執行。但被告如以新臺幣貳拾
伍萬零捌佰柒拾柒元為原告預供擔保後，得免為假執行。
    事實及理由
一、程序方面：按訴狀送達後，原告不得將原訴變更或追加他訴
    ；但有下列各款情形之一者，不在此限：三、擴張或減縮應
    受判決事項之聲明者。七、不甚礙被告之防禦及訴訟之終結
    者，民事訴訟法第255條第1項第3款及第7款分別定有明文。
    查原告原起訴聲明為被告應給付原告新臺幣（下同）39萬76
    37元及法定遲延利息等語（見附民案第5頁）；惟迭經變更
    聲明，並於民國110年9月15日本院言詞辯論期日中變更聲明
    為被告應給付原告38萬877元及法定遲延利息等語（見本院
    卷第64頁），核此屬減縮應受判決事項之聲明，亦不甚礙被
    告之防禦及訴訟之終結，揆諸上開說明，原告為此聲明之變
    更，應為准許。
二、原告主張：被告於109年5月1日下午2時13分許，騎乘車牌號
    碼000-0000號普通重型機車，沿臺中市后里區三豐路3段由
    南往北方向行駛，行經三豐路3段與三豐路3段1082巷交岔路
    口時，原應注意駕駛機車行駛至交岔路口，應遵守交通號誌
    之指示，而依當時天候晴、日間自然光線、市區道路、路面
    鋪裝柏油、乾燥、無缺陷、無障礙物、視距良好等情狀，並
    無不能注意之情事，竟疏未注意及此，仍違反交通號誌管制
    即闖紅燈而貿然直行，適有原告騎乘車牌號碼000-000號普
    通重型機車，沿三豐路3段951巷由西向東方向行駛至前揭交
    岔路口欲左轉三豐路3段，及訴外人施佩妤（涉嫌過失傷害
    罪嫌部分，另為不起訴處分）騎乘車牌號碼000-000號普通
    重型機車，沿三豐路3段1082巷由東向西方向行駛至前揭交
    岔路口欲直行通過進入三豐路3段951巷，此時被告因煞車不
    及，先撞及施佩妤所騎乘之機車後，被告再撞及原告所騎乘
    之機車，致使原告人車倒地，因此受有頭部其他部位擦傷、
    唇擦傷、左側手部擦傷、右側手部擦傷、右側腕部擦傷、右
    側手肘擦傷、左側膝部擦傷、右側膝部擦傷及右足挫傷腫脹
    等傷害。原告因該事件受傷而就診，業已支出醫藥費及藥品
    費共計6萬901元，且受有不能工作之損失1萬5176元，又增
    加就診交通費4萬8400元之支出，且後續醫療至110年9月1日
    再支出6400元就診交通費，原告因系爭事故導致無法專心於
    工作及自我能力提升之學習，嚴重影響工作表現及睡眠與情
    緒，該事故所致傷勢尚需進行多次除疤並已影響外觀，令原
    告極為沮喪及自卑，又原告前熱愛運動亦因此受限，嚴重影
    響原告之身心狀況，受有精神上極大之損失，為此依民法第
    184條第1項前段及第195條第1項等規定，請求被告給付原告
    精神慰撫金25萬元，應屬有據。以上合計38萬877元等語。
    並聲明：被告應給付原告38萬877元，及自刑事附帶民事起
    訴狀繕本送達被告之翌日起至清償日止，按年息5%計算之利
    息。
三、被告則以：其確有原告所指上開過失傷害犯行，且遭刑事庭
    判決有罪在案無訛，又其同意原告所為醫藥費及藥品費共計
    6萬901元、不能工作損失1萬5176元、就診交通費4萬8400元
    及後續醫療就診交通費6400元之請求（合計13萬877元），
    然原告請求之精神慰撫金認屬過高，其已多次表達希望與原
    告和解之意思而仍無法達成，其則另與施佩妤成立和解，並
    非不願賠償，其僅願給付2萬元精神慰撫金等語，資為抗辯
    。並聲明：（一）原告之訴駁回。（二）如受不利判決，願
    供擔保，請准宣告免為假執行。
四、本院得心證之理由
（一）查原告主張被告於上開時、地，因有駕車闖紅燈之過失，
      致原告因此受有上開傷害，而被告上開過失傷害行為，業
      經本院刑事庭判決有罪在案，原告因系爭事故受傷而已支
      出醫藥費及藥品費共計6萬901元、受有不能工作損失1萬5
      176元、支出就診交通費4萬8400元及後續醫療就診交通費
      6400元（合計13萬877元）等情，業據原告提出診斷證明
      書、就診醫療費用收據、薪資證明、統一發票、醫美收費
      單及受傷照片等為證，且為被告所是認並當庭表示其同意
      原告所為上開請求金額等語，復有本院110年度中交簡字
      第718號刑事判決附卷可資為證（含兩造警詢談話紀錄、
      現場圖及初步分析研判表等），且業經本院調取本院該刑
      事案卷查閱無訛，是本院依調查證據之結果，堪信原告上
      開主張為真實。
（二）按因故意或過失，不法侵害他人之權利者，負損害賠償責
      任；不法侵害他人之身體、健康、名譽、自由、信用、隱
      私、貞操，或不法侵害其他人格法益而情節重大者，被害
      人雖非財產上之損害，亦得請求賠償相當之金額，民法第
      184條第1項、第195條第1項前段分別定有明文。再損害賠
      償之債，以有損害之發生及有責任原因之事實，並二者之
      間，有相當因果關係為成立要件，最高法院48年台上字第
      481號著有判例可資參照。而精神慰撫金之多寡，應斟酌
      雙方之身分、地位、資力與加害程度，及其他各種情形核
      定相當之數額，該金額是否相當，自應依實際加害情形與
      被害人所受之痛苦及雙方之身分、地位、經濟狀況等關係
      決定之，最高法院51年度台上字第223號判例意旨可資參
      照。
（三）查被告確有於上開時、地，因騎乘機車有闖紅燈之過失而
      撞及原告所騎乘之機車，致原告之身體受有上開傷害等情
      ，業如前述，是被告自屬過失以不法手段侵害原告之身體
      權及健康權，致原告受有損害而情節重大，且被告之故意
      行為與原告所受傷害間，具有相當因果關係無疑。從而，
      原告依據民法侵權行為規定，請求被告賠償伊所受上開財
      產上之損害賠償（醫療費等共計13萬877元）及非財產上
      之損害賠償即精神慰撫金，自洵屬正當，應予准許。查原
      告為碩士畢業，目前擔任工程師，月收入約7萬餘元，名
      下無不動產及車輛，108年及109年度所得給付總額各為10
      0餘萬元及120餘萬元；另被告為國中畢業，從事資源回收
      ，月薪約4萬5000元，名下無不動產及車輛，108年及109
      年度所得給付總額均為0元等情，業據兩造陳明在卷，並
      經本院依職權查詢兩造之稅務電子匣門財產調件明細表附
      卷可參，則本院斟酌上情及被告係騎乘機車闖越紅燈而過
      失撞及原告車輛之行為態樣為過失侵權行為，又兩造之身
      分、地位、經濟狀況、學經歷、原告因本件侵權行為所受
      傷勢非微及因該事件所致精神上痛苦之程度等一切情況，
      認原告請求精神慰撫金以12萬元為適當，應予准許；至逾
      此範圍之請求，即有未當，當予駁回。
（四）復按給付有確定期限者，債務人自期限屆滿時起，負遲延
      責任。給付無確定期限者，債務人於債權人得請求給付時
      ，經其催告而未為給付，自受催告時起，負遲延責任。其
      經債權人起訴而送達訴狀，或依督促程式送達支付命令，
      或為其他相類之行為者，與催告有同一之效力。民法第22
      9條第1項及第2項定有明文。又遲延之債務，以支付金錢
      為標的者，債權人得請求依法定利率計算之遲延利息。但
      約定利率較高者，仍從其約定利率。應付利息之債務，其
      利率未經約定，亦無法律可據者，週年利率為5%。民法第
      233條第1項及第203條亦有明文。查原告對被告之損害賠
      償債權，核屬無確定期限之給付，既經原告起訴而送達訴
      狀，被告迄未給付，當應負遲延責任，是原告併請求被告
      給付自刑事附帶民事起訴狀繕本送達（110年4月9日寄存
      送達，見附民卷第113頁，經10日發生效力）翌日即110年
      4月20日起至清償日止，按週年利率5%計算之法定遲延利
      息，核屬有據。
五、綜上所述，原告本於民法第184條第1項前段及第195條第1項
    侵權行為之法律關係，請求被告給付25萬877元（計算式：
    財產損失合計13萬877元加計精神慰撫金12萬元），及自附
    帶起訴狀繕本送達之翌日即110年4月20日起至清償日止，按
    週年利率5%計算之法定遲延利息之範圍內，洵屬正當，應予
    准許，爰為判決如主文第1項所示；至原告逾上開部分之請
    求，即屬無據，應予駁回。
六、本件係依民事訴訟法第427條第1項規定適用簡易訴訟程序所
    為被告部分敗訴之判決，依同法第389條第1項第3款規定，
    應依職權就原告勝訴部分宣告假執行；又被告陳明願供擔保
    請准宣告免為假執行，經核亦無不合，爰酌定相當之金額准
    許之。
七、本件事證已臻明確，兩造其餘陳述、攻擊防禦方法及舉證，
    經審酌後於判決結果無影響，爰不一一論述，附此敘明。
八、原告提起本件刑事附帶民事訴訟，而由本院刑事庭依刑事訴
    訟法第504條第1項規定，裁定移送前來，依同條第2項規定
    免繳納裁判費，且於本院審理期間，亦未滋生其他訴訟必要
    費用，茲參酌臺灣高等法院暨所屬法院95年度法律座談會意
    旨，自無庸為訴訟費用負擔之諭知，併予敘明。
中　　華　　民　　國　　110 　年　　9 　　月　　22　　日
                  臺灣臺中地方法院臺中簡易庭
                              法　官　許惠瑜
以上為正本係照原本作成。
如對本判決上訴，須於判決送達後20日內向本院提出上訴狀，同
時表明上訴理由；如已於本判決宣示後送達前提起上訴者，應於
判決送達後10日內補具上訴理由（均須按他造當事人之人數附繕
本）。
中　　華　　民　　國　　110 　年　　9 　　月　　22　　日
                              書記官 許千士